臺灣高雄地方法院刑事判決　　 96年度訴字第3180號
公　訴　人　 臺灣高雄地方法院檢察署檢察官
被　　　告　 乙○○
上列被告因違反毒品危害防制條例案件，經檢察官提起公訴（96
年度毒偵字第5467號），經本院合議庭裁定改行簡式審判程序審
理，判決如下：
    主  文
乙○○施用第一級毒品，處有期徒刑柒月；又施用第二級毒品，
處有期徒刑伍月。應執行有期徒刑壹拾壹月。
    事  實
一、乙○○前因施用毒品案件，經本院94年度毒聲字第2724號裁
    定送觀察、勒戒後，認無繼續施用毒品之傾向，經臺灣高雄
    地方法院檢察署檢察官於民國94年年12月25日以94年度毒偵
    字第9386號為不起訴處分確定，甫於同年月26日執行完畢釋
    放，猶不知戒絕，竟仍於前揭觀察、勒戒執行完畢釋放後5
    年內，復分別基於施用第一、二級毒品之犯意，於96年5 月
    9 日15時55分許起回溯24小時內某時，在高雄縣杉林鄉○○
    路73號住處，以玻璃球燃燒吸食之方式施用第二級毒品甲基
    安非他命1 次，及於96年5 月9 日中午11時許，以海洛因加
    水注入針筒注射手臂之方式，施用第一級毒品海洛因1 次。
    嗣於96年5 月9 日15時40分許在高雄縣杉林鄉○○路路東巷
    5 之4 號，因涉嫌竊盜案為警查獲，並徵得其同意採集其尿
    液送檢驗結果，確呈嗎啡及甲基安非他命之陽性反應，始查
    知上情。
二、案經高雄縣政府警察局旗山分局報告臺灣高雄地方法院檢察
    署檢察官偵查起訴。
    理   由
一、按本件被告所犯係死刑、無期徒刑、最輕本刑為3 年以上有
    期徒刑以外之罪，其於準備程序就前揭被訴事實為有罪之陳
    述，經受命法官告知簡式審判程序之旨，並聽取其與公訴人
    之意見後，本院認無不得或不宜改依簡式審判程序進行之處
    ，爰依刑事訴訟法第273 條之1 第1 項、第284 條之1 ，裁
    定本件由受命法官獨任進行簡式審判程序，合先敘明。
二、上開事實，業經被告坦承不諱，且經警查獲後採尿送驗結果
    ，呈施用海洛因、甲基安非他命代謝後之嗎啡、甲基安非他
    命陽性反應，此有臺灣檢驗科技股份有限公司96年5 月28日
    KＺ000000000000濫用藥物尿液檢驗報告、高雄縣政府警察局
    旗山分局毒品危害防制案件嫌犯代號與真實姓名對照表各1
    紙附卷可參。又被告有事實欄所載經觀察勒戒執行完畢之情
    ，有卷附臺灣高等法院被告前案紀錄表1 份可按。從而，被
    告於觀察、勒戒執行完畢釋放後，5 年內再犯本件施用毒品
    犯行，洵堪認定，本件事證明確，自應依法論科。
三、查海洛因、甲基安非他命分屬毒品危害防制條例第2 條第2
    項所稱之第一、二級毒品，不得持有、施用。被告竟分別持
    之以施用，核其所為，係犯毒品危害防制條例第10條第1 項
    之施用第一級毒品罪、同條第2 項之施用第二級毒品罪。被
    告施用毒品前後持有該毒品之低度行為，應被其施用之高度
    行為所吸收，不另論罪。爰審酌被告有竊盜等多項前科，有
    台灣高等法院被告前案紀錄表1 紙在卷可參，素行不佳，且
    前經觀察、勒戒後，仍未能徹底戒絕毒品，惟念其施用毒品
    乃自戕一己之身體健康，尚未對他人產生實害，且犯後尚知
    坦承犯行，態度良好等一切情狀，各量處如主文所示之刑，
    並定其應執行之刑。
四、併案意旨另以：被告分別基於施用第一、二級毒品之犯意，
    於96年6月27日凌晨1時27分許起回溯24小時內某時，在不詳
    地點，分別施用第一級毒品海洛因及第二級毒品甲基安非他
    命各1次。嗣於96年6月26日22時30分許，在高雄縣杉林鄉月
    眉村台21線杉林國中前，為警實施路檢盤查時，自被告身上
    起出第一級毒品海洛因1小包（毛重0.2公克）及已使用過之
    注射針筒1支，經其同意員警採集尿液送驗呈可待因、嗎啡
    及甲基安非他命陽性反應，因認被告涉犯毒品危害防制條例
    第10條第1項、第2項施用第一級、第二級毒品罪嫌，且與本
    件論罪科刑部分具有法律上之同一案件關係，而移送併辦等
    情。經查：檢察官併辦意旨所稱被告施用毒品犯行之時間與
    本件論罪科刑部分之施用時間，兩者已相隔近2個月，且無
    其他證據足認被告於此段期間出於單一反覆實施之行為決意
    而持續施用毒品，又被告於96年5月9日已經為警查獲，依社
    會上一般人合理的經驗認知，其犯意應認已中斷，則難認移
    送併案審理部分與被告本件論罪科刑犯行間係基於一個施用
    毒品之意思決定而為之一個施用毒品行為之包括一罪，是尚
    難認與本件論罪科刑部分有集合犯之關係，本院自無從併予
    審究，此部分應退回由檢察官另為適法之處理，附此敘明。
據上論斷，應依刑事訴訟法第273條之1第1項、第299條第1項前
段，毒品危害防制條例第10條第1項、第2項，刑法第11條、第51
條第5款，判決如主文。
本案經檢察官甲○○到庭執行職務
中      華      民      國    96   年   10   月   9   日
                            刑事第十一庭  法  官 黃繼瑜
以上正本證明與原本無異。
如不服本判決應於收受本判決後10日內向本院提出上訴書狀，並
應敘述具體理由，如未敘述上訴理由者，應於上訴期間屆滿後20
日內補提理由書狀於本院（均須按他造當事人之人數附繕本）「
切勿逕送上級法院」。
中      華      民      國    96   年   10   月   9   日
　　　　　　　　　　　　　　      　　　 書記官  王壹理
附錄本案論罪科刑法條全文：
毒品危害防制條例第10條
施用第一級毒品者，處 6 月以上 5 年以下有期徒刑。
施用第二級毒品者，處 3 年以下有期徒刑。
